【裁判字號】    98,易,1134
【裁判日期】    981231
【裁判案由】    恐嚇取財等
【裁判全文】
臺灣彰化地方法院刑事判決              98年度易字第1134號
公  訴  人  臺灣彰化地方法院檢察署檢察官
被      告  丙○○
            甲○○
上列被告等因恐嚇取財等案件，經檢察官提起公訴（98年度偵字
第8643號），本院判決如下：
    主  文
丙○○所犯如附表所示之罪，均累犯，各處如附表所示之刑；應
執行有期徒刑壹年伍月。
甲○○所犯如附表所示之罪，各處如附表所示之刑；應執行有期
徒刑壹年。
丙○○、甲○○其餘被訴竊盜部分均無罪。
    犯罪事實
一、丙○○前因(一)違反毒品危害防制條例案件，經臺灣臺東地方
    法院於民國94年8 月12日，以94年度易字第175 號判處有期
    徒刑8 月確定；(二)贓物案件，經臺灣高雄地方法院於95年5
    月29日，以95年度易字第116 號判處有期徒刑3 月確定；(三)
    竊盜案件，經臺灣高雄地方法院於95年6 月30日，以95年度
    易字第1004號判處有期徒刑8 月確定；(四)違反毒品危害防制
    條例案件，經臺灣高雄地方法院於95年8 月8 日，以95年度
    易字第1105號判處有期徒刑9 月確定；嗣(二)至(四)三罪，復經
    臺灣高雄地方法院於96年7 月16日，以96年度聲減字第1750
    號裁定減刑，並定其應執行之刑為有期徒刑9 月確定，與上
    開(一)罪接續執行，於96年8 月31日縮刑期滿執行完畢。
二、丙○○與甲○○共同基於意圖為自己不法所有之恐嚇取財犯
    意聯絡，先於97年8 、9 月間，以新臺幣（下同）5000元之
    代價向劉軍褕（幫助恐嚇部分，業經另案審結）購得其所有
    高雄美濃郵局00000000000000號帳戶之存摺、提款卡及密碼
    等物，作為被害人匯款帳戶之用；嗣於97年11月28日，以每
    隻賽鴿腳環上之編號與鴿主之電話號碼1300元至1500元不等
    之代價，向真實姓名年籍不詳，綽號「阿發」之成年男子購
    入，並由「阿發」在同張紙上載明如附表所示鴿主之賽鴿編
    號與聯絡電話後傳真與丙○○與甲○○；其二人遂依照傳真
    紙上之聯絡電話，由丙○○於如附表所示之時間，以如附表
    所示之方式，向被害人恐嚇，致渠等均心生畏懼，而依其指
    示將附表所載之金額分別匯入上開帳戶內。得手後，推由甲
    ○○持上開提款卡提領被害人所匯入之款項，扣除購買鴿子
    的費用後，餘款則由甲○○、丙○○朋分。
三、案經附表所示之被害人告訴暨高雄縣政府警察局移送臺灣高
    雄地方法院檢察署檢察官呈請臺灣高等法院檢察署檢察長令
    轉臺灣彰化地方法院檢察署檢察官偵查起訴。
    理  由
甲、程序部分：
    按案件由犯罪地或被告之住所、居所或所在地之法院管轄；
    又數同級法院管轄之案件相牽連者，得合併由其中一法院管
    轄，刑事訴訟法第5 條第1 項、第6 條第1 項分別定有明文
    。次按，有左列情形之一者，為相牽連之案件：(一)一人犯數
    罪者。(二)數人共犯一罪或數罪者。(三)數人同時在同一處所各
    別犯罪者。(四)犯與本罪有關係之藏匿人犯、湮滅證據、偽證
    、贓物各罪者，刑事訴訴法第7 條亦定有明文。上開條文所
    指被告之所在地，係以起訴時為標準；而所謂犯罪地，參照
    刑法第4 條之規定，解釋上自應包括行為地與結果地兩者而
    言，最高法院48年臺上字第837 號、72年臺上字第5894號判
    例均著有明文足資參照。本件被告丙○○、甲○○之住居所
    固均不在本院管轄區域內，而如附表所示之被害人於犯罪時
    ，亦未居住於本院轄區；然本件經檢察官提起公訴而繫屬於
    本院之時間為98年10月20日，有本院收案章在卷為憑，斯時
    被告丙○○仍在臺灣彰化監獄彰化分監執行中，迄同年月22
    日始移往臺灣雲林第二監獄服刑，亦有臺灣高等法院在監在
    押全國紀錄表附卷可證，揆諸首揭法律條文及說明，被告丙
    ○○於起訴時，仍在本院轄區監獄內執行，本院對其即有管
    轄權，至被告甲○○因與其共同犯本件各罪，核屬數人共犯
    一罪之相牽連案件，故本院對其亦有管轄權，合先敘明。
乙、證據能力部分：
壹、按被告以外之人於審判外之言詞或書面陳述，除法律有規定
    者外，不得作為證據，刑事訴訟法第159 條第1 項定有明文
    。證人傅穀昌、乙○○、庚○○、丁○○及己○○於警詢中
    所為之陳述，均屬審判外之陳述，依首揭法條規定，原則上
    亦無證據能力。然被告以外之人於審判外之陳述，雖不符刑
    事訴訟法第159 條之1 至之4 之規定，而經當事人於審判程
    序同意作為證據，法院審酌該言詞陳述或書面陳述作成時之
    情況，認為適當者，亦得為證據。當事人、代理人或辯護人
    於法院調查證據時，知有第159 條第1 項不得為證據之情形
    ，而未於言詞辯論終結前聲明異議者，視為有前項之同意，
    此刑事訴訟法第159 條之5 亦定有明文。本件被告丙○○、
    甲○○於本院準備程序中對證據能力亦不爭執，且至言詞辯
    論終結前，就前開證人等言詞之證據能力亦未聲明異議。再
    前開證人等之陳述，未經被告等主張有何非出於自由意志之
    情形，是本件認為容許渠等陳述之證據能力，亦無不當，應
    依刑事訴訟法第159 條之5 之規定，認前開證人等上開之證
    述具有證據能力。
貳、次按，被告以外之人於偵查中向檢察官所為陳述，除顯有不
    可信之情況者外，得為證據，刑事訴訟法第159 條之1 第2
    項定有明文。偵查中對被告以外之人（包括證人、鑑定人、
    告訴人、被害人及共同被告等）所為之偵查筆錄，或被告以
    外之人向檢察官所提之書面陳述，性質上均屬傳聞證據。惟
    現階段刑事訴訟法規定檢察官代表國家偵查犯罪、實施公訴
    ，依法其有訊問被告、證人及鑑定人之權，證人、鑑定人且
    須具結，而實務運作時，檢察官偵查中向被告以外之人所取
    得之陳述，原則上均能遵守法律規定，不致違法取供，其可
    信度極高，職是，被告以外之人前於偵查中已具結而為證述
    ，除反對該項供述得具有證據能力之一方，已釋明「顯有不
    可信之情況」之理由外，不宜以該證人未能於審判中接受他
    造之反對詰問為由，即遽指該證人於偵查中之陳述不具證據
    能力。本件共同被告丙○○、甲○○分別以證人身分於檢察
    官偵查中所為之陳述，被告甲○○、丙○○均未曾提及檢察
    官在偵查時有不法取供之情形，亦未釋明上開證人之供述有
    顯不可信之情況，依上說明，其等於偵查中之證言自具有證
    據能力，併予敘明。
丙、實體部分：
壹、有罪部分：
一、上開犯罪事實，迭據被告等於檢察官偵查中及本院審理時均
    坦承不諱，核與如附表所示被害人證述之情節相符，及各被
    害人之匯款證明資料附卷可稽；此外，復有監視器翻拍照片
    在卷為憑，足認被告等之自白應與事實相符。從而，本件事
    證明確，被告等上開犯行洵堪認定。
二、按所謂恐嚇，凡一切言語、舉動足以使他人生畏懼心者，均
    包含在內，最高法院22年上字第1310號判例要旨足參；亦即
    刑法上恐嚇取財罪之恐嚇，係指以危害通知他人，使該人主
    觀上生畏怖心之行為，恐嚇之手段並無限制，即使其所為之
    手段，在一般社會通念上，未達不能抗拒之程度，仍屬當之
    ，且其通知危害之方法僅足使對方理解其意義，並足以影響
    其意思之決定與行動自由均屬之。查鴿主為讓賽鴿參加比賽
    ，莫不投資許多金錢加以照顧及訓練，本件被告等先以每隻
    鴿子的腳環編號及飼主電話1300至1500元不等之價格向真實
    姓名年籍不詳綽號「阿發」之成年男子所購買，復利用鴿主
    對賽鴿呵護備至及害怕如失去賽鴿，將受有不小損失之心理
    ，推由被告丙○○撥打電話對被害人恫稱：鴿子已入網了，
    如欲贖回賽鴿，須將錢匯入指定帳戶內等語，自足使被害人
    害怕無法取回鴿子，或鴿子將遭殺害或傷害，而心生畏怖，
    其行為該當恐嚇取財之要件，至為顯然。次按，共同正犯，
    係共同實施犯罪行為之人，在共同意思範圍內，各自分擔犯
    罪行為之一部，相互利用他人之行為，以達其犯罪之目的，
    其成立不以全體均行參與實施犯罪構成要件之行為要件；參
    與犯罪構成要件之行為者，固為共同正犯；以自己共同犯罪
    之意思，參與犯罪構成要件以外之行為，或以自己共同犯罪
    之意思，事前同謀，而由其中一部分人實行犯罪之行為者，
    亦均應認為共同正犯，使之對於全部行為所發生之結果，負
    其責任，司法院大法官會議釋字第109 號解釋著有明文。本
    件被告丙○○乃實際撥打恐嚇電話之人，被告甲○○則明知
    其所提領者，乃被害人遭恐嚇所匯入之款項，其等均以自己
    參與犯罪之意思，分擔撥打恐嚇電話與提領贓款之工作，顯
    見渠等均有共同恐嚇取財之犯意聯絡與行為分擔甚明。
三、核被告二人就附表所為，各係犯刑法第346 條第1 項之恐嚇
    取財罪。被告二人就上開犯行，均有犯意聯絡與行為分擔，
    均為共同正犯。被告等所犯上開各罪，均犯意各別，應予分
    論併罰。又被告丙○○前因(一)違反毒品危害防制條例案件，
    經臺灣臺東地方法院於94年8 月12日，以94年度易字第175
    號判處有期徒刑8 月確定；(二)贓物案件，經臺灣高雄地方法
    院於95年5 月29日，以95年度易字第116 號判處有期徒刑3
    月確定；(三)竊盜案件，經臺灣高雄地方法院於95年6 月30日
    ，以95年度易字第1004號判處有期徒刑8 月確定；(四)違反毒
    品危害防制條例案件，經臺灣高雄地方法院於95年8 月8 日
    ，以95年度易字第1105號判處有期徒刑9 月確定；嗣(二)至(四)
    三罪，復經臺灣高雄地方法院於96年7 月16日，以96年度聲
    減字第1750號裁定減刑，並定其應執行之刑為有期徒刑9 月
    確定，與上開(一)罪接續執行，於96年8 月31日縮刑期滿執行
    完畢等情，均有臺灣高等法院被告前案紀錄表、臺灣彰化地
    方法院檢察署刑案資料查註紀錄表附卷可稽，其於徒刑之執
    行完畢後，5 年內故意再犯本案有期徒刑以上之各罪，各為
    累犯，均應依刑法第47條第1 項之規定，各加重其刑。爰審
    酌被告等正值青壯年，竟不思正當工作，利用鴿主愛惜鴿子
    之心理，徒以恐嚇勒贖之方式即得以此獲取不法利益，犯罪
    動機及目的均非良善，且被告丙○○前科累累，被告甲○○
    亦有施用毒品前科，均有臺灣高等法院被告前案紀錄表、臺
    灣彰化地方法院檢察署刑案資料查註紀錄表附卷可稽，素行
    堪認非佳，本非不得予以嚴懲；惟斟酌被告丙○○、甲○○
    所犯部分之恐嚇取財犯行，業經本院於98年6 月25日，以98
    年度易字第398 、600 號分別判處有期徒刑4 年2 月、3 年
    6 月確定等情，亦有該判決書及上開前案紀錄表在卷可按，
    考量修正後刑法刪除連續犯之規定，即採一罪一罰之刑事政
    策，為避免刑罰輕重失衡，且被告等犯後均坦承犯行，態度
    良好，並斟酌被害人所受損害之程度等一切情狀，分別量處
    如主文所示之刑，並各定其應執行之刑。
四、至公訴人另聲請依刑法第90條之規定，宣告被告等強制工作
    乙節，經查，保安處分係對受處分人將來之危險性所為拘束
    其身體、自由等之處置，以達教化與治療之目的，為刑罰之
    補充制度，且現行刑法採刑罰與保安處分之雙軌制，要在維
    持行為責任之刑罰原則下，為強化其協助行為人再社會化之
    功能，以及改善行為人潛在之危險性格，期能達成根治犯罪
    原因、預防犯罪之特別目的。保安處分之措施亦含社會隔離
    、拘束身體自由之性質，其限制人民之權利，實與刑罰同，
    自須本諸法治國家保障人權之原理及刑法之保護作用，其法
    律規定之內容，應受比例原則之規範，使保安處分之宣告，
    與行為人所為行為之嚴重性、行為人所表現之危險性，及對
    於行為人未來行為之期待性相當。本件被告丙○○素行固然
    非佳，已如前述，然多為施用毒品之前科，被告甲○○雖亦
    有施用毒品前科，復均已作為本案量刑之參考，且檢察官係
    認被告涉犯恐嚇取財罪提起公訴，與前揭所示案件並無關聯
    ；參以，被告2 人同類型之部分犯行，既經本院另案判處有
    期徒刑4 年2 月、3 年6 月確定，加總本件本院所處之刑度
    ，合計均分別逾有期徒刑5 年、4 年；揆諸首揭說明，本院
    綜合被告2 人於本案中之犯行，及上開法律條文之規範意旨
    、保護目的，考量所採措施與所欲達成預防矯治其社會危險
    性之必要及所需程度，足認宣告如主文所示之刑，與其犯行
    之處罰已屬相當，並足收儆懲之效，故本院認尚無併予諭知
    令入勞動場所強制工作之必要，附此敘明。
貳、無罪部分：
一、公訴意旨略以：被告等共同基於意圖為自己不法所有之竊盜
    犯意聯絡，與真實姓名年級不詳綽號「阿發」之之成年人共
    組擄鴿勒贖之竊盜集團，由「阿發」於97年11月28日上午8
    時許，在北部某山區架設網具，伺機竊取鴿主進行飛行訓練
    之鴿子，因認被告等涉有刑法第320 條第1 項之普通竊盜罪
    嫌云云。
二、按犯罪事實應依證據認定之，無證據不得認定犯罪事實；不
    能證明被告犯罪者，應諭知無罪之判決，刑事訴訟法第154
    條第2 項、第301 條第1 項分別定有明文。又刑事訴訟法上
    所謂認定犯罪事實之證據，係指足以認定被告確有犯罪行為
    之積極證據而言，如未能發現有相當證據或證據不足以證明
    ，自不能以推測或擬制之方法以為裁判基礎，而認定不利於
    被告之事實，需依積極證據，苟積極證據不足為不利被告之
    認定時，即應為有利於被告之認定，更不必有何有利之證據
    ；所謂「積極證據足以為不利被告事實之認定」，係指據為
    訴訟上證明之全盤證據資料，在客觀上已達於通常一般之人
    均不致於有所懷疑、而得確信被告確曾犯罪之程度；若未達
    到此一程度，而有合理之懷疑存在時，即無從為有罪之確信
    。而訴訟上所得之全盤證據資料，固不以直接證據為限，間
    接證據亦應包含在內，惟採用間接證據時，必其所成立之證
    據，在直接關係上，雖僅足以證明他項事實，而由此他項事
    實，本於事理之作用足以證明待證事實者，方為合法，若憑
    空之推想，並非得採為證據資料之間接證據，最高法院29年
    上字第3105號、40年臺上字第89號、30年上字第816 號及32
    年上字第67號、76年臺上字第4986號判例已明揭斯旨，足資
    參酌。再者，刑事訴訟法第161 條第1 項明文規定：「檢察
    官就被告犯罪事實，應負舉證責任，並指出證明之方法。」
    ；因此，檢察官對於起訴之犯罪事實，應負提出證據及說服
    之實質舉證責任。倘其所提出之證據，不足為被告有罪之積
    極證明，或其指出證明之方法，無從說服法院以形成被告有
    罪之心證，基於無罪推定之原則，自應為被告無罪判決之諭
    知。申言之，刑事訴訟制度受「倘有懷疑，則從被告之利益
    為解釋」、「被告應被推定為無罪」原則所支配，故得為訴
    訟上證明者，無論為直接或間接證據，須客觀上於吾人一般
    社會生活經驗均不致有所懷疑，而達於確信之程度者，且除
    認定被告犯罪之外，無從本於同一事證為其他有利於被告之
    合理推斷，始可以之為不利之認定，倘其證明尚未達於確信
    之程度，而有合理可疑存在時，即難據為被告有罪之認定。
三、本件公訴人認被告等涉犯刑法第320 條第1 項之普通竊盜罪
    嫌，無非係以前揭犯罪事實業據(一)附表所示之被害人於警詢
    中之證述；(二)上開被害人匯款之郵政國內匯款單；(三)劉軍褕
    上開帳戶之立帳申請書及交易明細表，為其論據。訊據被告
    等固坦承確有撥打電話恐嚇取財及提領贓款之事實，然均堅
    決否認有何竊取賽鴿之犯行，均辯稱：渠等不知道「阿發」
    抓鴿子的過程，什麼時候去抓鴿子的，在哪裡抓的，有多少
    人去，以及鴿子是一起還是分開來捉的等情；其等是以一隻
    鴿子1300至1500元的代價跟「阿發」買鴿子腳環上的編號及
    鴿主的電話號碼等語。
四、經查：
  (一)按共同實施犯罪行為為共同正犯構成要件之一。所謂共同實
    施，雖不以參與全部犯罪行為為限，要必分擔實施一部分，
    始得為共同正犯，最高法院46年臺上字第1304號判例著有明
    文。本件被告丙○○前於檢察官偵查中供陳系爭鴿子係以13
    00至1500元的代價跟「阿發」買的，「阿發」人在台北，他
    是透過人家介紹的，我跟他不認識等語（見臺灣高雄地方法
    院98年度偵字第19272 號卷第10頁反面），於本院準備程序
    時，其二人就購買鴿子之事實亦坦承無訛，並陳稱恐嚇得款
    之金額與「阿發」無關乙節（見本院卷第27頁）；參以，被
    告等復迭於偵查中及本院審理時均表示認罪，是上開供述，
    難認有何避重就輕或匿飾狡辯之詞，實堪以採信。顯見，被
    告等對於確有實行恐嚇取財之犯行，均坦承不諱，然對於「
    阿發」及其所屬犯罪集團，何時、何地？以如何之方式，使
    用何種工具竊取賽鴿？又參與之人數為何？是同時、同地抑
    或異時、異地捕獲系爭鴿子等情？均毫無所悉，復無參與任
    何擄鴿之構成要件行為，如何能據以認定渠等對於竊取賽鴿
    之犯行，有犯意聯絡與行為分擔？如何令負竊盜或加重竊盜
    之犯行，嗣並決定其應論以之罪數？
  (二)且依目前實務常見之犯罪類型，均已分工甚細，以擄鴿勒贖
    之犯罪態樣而言，實際捕鴿之人並不必然負責實行恐嚇取財
    之犯行，而實際撥打恐嚇電話之人，復未必實際負責提領贓
    款之情節，本屬常見；被告等對於「阿發」之人，僅知其綽
    號而不識其真正年籍，其等分工之目的乃使員警難以查緝，
    倘僅查獲一個環節，實無從窺其全貌，此益證被告2 人就其
    等所為之犯行，與「阿發」或其所屬犯罪集團之犯行，乃各
    自獨立，渠等並無另就各自所實行不同階段之犯行，互有犯
    意聯絡或行為分擔；是依現存卷證資料觀之，僅能證明被告
    等確有恐嚇取財之犯行，並不足以證明被告等有參與張網捕
    鴿之竊取賽鴿行為或與竊取賽鴿之犯罪集團成員有犯意聯絡
    之情形，洵堪認定。
  (三)次按，竊盜罪係以行為人竊取他人之動產為犯罪構成要件；
    故買贓物則以行為人明知為贓物而有償取得贓物之所有權始
    克成立，二者構成要件迥異，社會基本事實並非同一，檢察
    官起訴竊盜事實，法院自行認定贓物事實加以審判，變更起
    訴法條，論處被告贓物罪刑，於法不合，最高法院97年度臺
    上字第3867號判決意旨足資參照。是以，縱被告2 人知悉系
    爭鴿子乃「阿發」或其所屬之犯罪集團所竊取，然非其等所
    得預見或知悉竊盜之犯行者即得率爾以該罪之共同正犯繩之
    ，此不啻混淆上開竊盜罪與故買贓物罪之構成要件；尚且，
    該當故買贓物罪者，無不知悉所故買之標的，乃諸如竊盜、
    詐欺、搶奪、強盜等財產上犯罪所得，倘僅以被告知悉或可
    得預見，即應論以前階段之財產犯行，則又有何制定故買贓
    物罪為獨立犯罪類型之必要？是前揭竊盜罪與故買贓物罪之
    差異，自不可不辨。從而，本件被告等以每隻1300至1500元
    之代價購入鴿子的腳環編號與鴿主之聯絡電話，是否應論以
    故買贓物罪，徵諸前揭判決意旨，其二者既非同一基本社會
    事實，本院即無從遽以變更起訴法條而加以審判；此部分公
    訴人雖曾於本院準備程序中變更起訴法條為刑法第349 條第
    2 項之故買贓物罪，然於本院審判期日又更行主張援引起訴
    書所載起訴法條（見本院卷第86頁反面），公訴人復有實行
    公訴之權，是本院即以公訴人最後所主張之竊盜罪為據，併
    予敘明。
五、綜上所述，本件如附表所示被害人之指述及匯款紀錄，僅能
    證明確有恐嚇取財之犯行存在，並無其他直接與間接證據可
    資證明被告等有共同實行竊取賽鴿之犯行，檢察官對於此部
    分起訴之事實，所提出之證據尚無法排除合理之懷疑，即使
    人產生確信之程度，不足為被告等有罪之積極證明；此外，
    復查無其他積極證據足認被告等有何竊盜之犯行，揆諸首揭
    法律條文及判例說明，自應諭知被告等無罪之判決，以免冤
    抑。至被告二人所為是否符合刑法第349 條第2 項之故買贓
    物罪，自應由檢察官另為適法之處理。
據上論斷，應依刑事訴訟法第299 條第1 項前段、第301 條第1
項，刑法第28條、第346 條第1 項、第47條第1 項、第51條第5
款，刑法施行法第1 條之1 ，判決如主文。
中    華    民    國    98    年    12    月    31    日
                  刑事第八庭    審判長法  官  廖政勝
                                      法  官  紀佳良
                                      法  官  戰諭威
以上正本證明與原本無異。
如不服本判決應於收受判決後10日內向本院提出上訴書狀，並應
敘述具體理由；其未敘述上訴理由者，應於上訴期間屆滿後20日
內向本院補提理由書狀( 均須按他造當事人之人數附繕本) 「切
勿逕送上級法院」。
告訴人或被害人對於判決如有不服具備理由請求檢察官上訴者，
其上訴期間之計算係以檢察官收受判決正本之日期為準。
中    華    民    國    98    年    12    月    31    日
                                      書記官  陳佳宏
附錄本案論罪科刑法條：
中華民國刑法第346條：
意圖為自己或第三人不法之所有，以恐嚇使人將本人或第三人之
物交付者，處6 月以上5 年以下有期徒刑，得併科1 千元以下罰
金。
以前項方法得財產上不法之利益，或使第三人得之者，亦同。
前二項之未遂犯罰之。
附表：
┌──┬─────────────────────┬───────────┐
│編號│    犯    罪    事    實                  │    主      文        │
├──┼─────────────────────┼───────────┤
│一  │丙○○、甲○○推由丙○○於97年11月28日上午│丙○○共同犯恐嚇取財罪│
│    │10時許撥打乙○○之電話，恫稱「鴿子已入網了│，累犯，處有期徒刑捌月│
│    │，有1 隻在他手上，若想要回鴿子就以2400元贖│。                    │
│    │回。」，致其心生畏懼，而依其指示於97年11月│甲○○共同犯恐嚇取財罪│
│    │28日上午11時43分許，以郵政匯款2400元至中華│，處有期徒刑柒月。    │
│    │郵政劉軍褕帳號：00000000000000號帳戶中；後│                      │
│    │由甲○○前往領出該筆款項。                │                      │
├──┼─────────────────────┼───────────┤
│二  │丙○○、甲○○推由丙○○於97年11月28日上午│丙○○共同犯恐嚇取財罪│
│    │10時許撥打庚○○之電話，恫稱「鴿子已入網了│，累犯，處有期徒刑捌月│
│    │，有1 隻在他手上，若想要回鴿子就以2300元贖│。                    │
│    │回。」，致其心生畏懼，而依其指示於97年11月│甲○○共同犯恐嚇取財罪│
│    │28日上午11時35分許，以郵政匯款2300元至前開│，處有期徒刑柒月。    │
│    │郵局帳戶中；後由甲○○前往領出該筆款項。  │                      │
├──┼─────────────────────┼───────────┤
│三  │丙○○、甲○○推由丙○○於97年11月28日上午│丙○○共同犯恐嚇取財罪│
│    │10時許撥打丁○○之電話，恫稱「鴿子已入網了│，累犯，處有期徒刑玖月│
│    │，有2 隻在他手上，若想要回鴿子就以4500元贖│。                    │
│    │回。」，致其心生畏懼，而依其指示於97年11月│甲○○共同犯恐嚇取財罪│
│    │28日中午12時33分許，以郵政匯款4500元至前開│，處有期徒刑捌月。    │
│    │郵局帳戶中；後由甲○○前往領出該筆款項。  │                      │
├──┼─────────────────────┼───────────┤
│四  │丙○○、甲○○推由丙○○於97年11月28日上午│丙○○共同犯恐嚇取財罪│
│    │10時許撥打己○○之電話，恫稱「鴿子已入網了│，累犯，處有期徒刑捌月│
│    │，有1 隻在他手上，若想要回鴿子就以2040元贖│。                    │
│    │回。」，致其心生畏懼，而依其指示於97年11月│甲○○共同犯恐嚇取財罪│
│    │28日中午12時4 分許，以郵政匯款2040元至前開│，處有期徒刑柒月。    │
│    │郵局帳戶中；後由甲○○前往領出該筆款項。  │                      │
├──┼─────────────────────┼───────────┤
│五  │丙○○、甲○○推由丙○○於97年11月28日上午│丙○○共同犯恐嚇取財罪│
│    │11時許撥打戊○○之電話，恫稱「鴿子已入網了│，累犯，處有期徒刑捌月│
│    │，有1 隻在他手上，若想要回鴿子就以2200元贖│。                    │
│    │回。」，致其心生畏懼，而依其指示於97年11月│甲○○共同犯恐嚇取財罪│
│    │28日下午14時20分許，以郵政匯款2200元至前開│，處有期徒刑柒月。    │
│    │郵局帳戶中；後由甲○○前往領出該筆款項。  │                      │
└──┴─────────────────────┴───────────┘

司法院資訊處製作；財團法人民間司法改革基金會備份。
